【裁判字號】    97,簡上,633
【裁判日期】    971030
【裁判案由】    違反著作權法
【裁判全文】
臺灣高雄地方法院刑事判決             97年度簡上字第633號
上  訴  人
即  被  告  乙○○
上列上訴人因被告違反著作權法案件，不服本院簡易庭97年度審
簡字第972 號中華民國97年6 月13日第一審簡易判決（聲請簡易
判決處刑案號：97年度偵字第3551號），提起上訴，本院管轄之
第二審合議庭判決如下：
    主  文
上訴駁回。
乙○○緩刑貳年。
    事  實
一、本案經本院審理結果，認第一審簡易判決之認事、用法及量
    刑均無不當，應予維持，並引用第一審簡易判決書（含聲請
    簡易判決處刑書）記載之事實、證據及理由（詳如附件）。
    並補充：證人林榮輝於本院審理中之結證（見本院卷第49頁
    ），參以關於著作權之保護政府已時為政策宣導，新聞媒體
    亦多有智慧財產權保護團體協助警方查緝犯罪之相關報導，
    故保護智慧財產權為人民可週知之社會訊息，被告既在上址
    店內提供上開伴唱機並獲取對價為業，對音樂著作之保護尤
    不得諉為不知，且坊間電腦伴唱機內有未經著作財產權人授
    權之歌曲，亦所在多有，堪認以此為業之被告時有耳聞，然
    被告竟未問過證人林榮輝上開伴唱機內歌曲是否有經過授權
    一情，業據被告自承明確（見本院簡上卷第30頁），顯見被
    告對上開腦伴唱機內歌曲是否合法完全置若罔聞。況被告先
    於警詢時供述其係於民國96年9 月22日開始營業（見警卷第
    2 頁），復於偵查中翻異前詞稱係於同年12月始營業（見偵
    卷第7 頁），嗣於本院審理中改稱係於同年9 月開始營業，
    而其反覆說詞之開始營業時點，核為證人林榮輝證述沅展公
    司與美華公司於同年10月間因合約問題終止授權時點之前後
    ，是被告顯係出於臨訟卸責之意而翻異前詞，其供述憑信性
    已有疑問，難以採信，所辯委無足採。
二、原審認被告違反著作財產權犯行事證明確，並審酌被告欠缺
    智慧財產權保護概念，為圖私利致告訴人權利受損，事後迄
    未與告訴人達成和解，及考量被告公開演出而侵害告訴人著
    作財產權之期間，侵害之歌曲數量，並其無前科，有臺灣高
    等法院被告前案紀錄表在卷可考，品行尚佳等一切情狀，而
    依著作權法第92條，刑法第11條、刑法第41條第1 項前段，
    判處被告有期徒刑2 月，如易科罰金以1,000 元折算1 日，
    其認事用法並無違誤，量刑亦屬適當。被告上訴意旨就此部
    分否認犯行，洵無理由，應予駁回。被告並無刑事犯罪前科
    ，已如前述，因一時思慮欠週而觸犯刑罰，犯罪情節尚非嚴
    重，信其經此刑之宣告後，應知警惕而無再犯之虞，且因其
    罹有心室中膈缺損合併心內膜炎，於97年6 月28日住院接受
    手術，甫於同年7 月15日出院，此有高雄榮民總醫院診斷證
    明書1 紙（見本院卷第57-1頁）附卷可稽，本院因認以暫不
    執行其刑為適當，爰依刑法第74條第1 項第1 款之規定，併
    予宣告緩刑2 年，以啟自新，
據上論斷，應依刑事訴訟法第455 條之1 第1 項、第3 項、第36
8 條、第373 條，刑法第74條第1 項第1 款，判決如主文。
本案經檢察官甲○○到庭執行職務。
中    華    民    國    97    年    10    月    30    日
                  刑事第十庭  審判長法  官   莊松泉
                                    法  官   顏銀秋
                                    法  官   李俊霖
以上正本證明與原本無異。
本件不得上訴。
中    華    民    國    97    年    10    月    30    日
                                    書記官   武凱葳
附件：（5頁）。
附錄論罪科刑法條：
著作權法第92條
擅自以公開口述、公開播送、公開上映、公開演出、公開傳輸、
公開展示、改作、編輯、出租之方法侵害他人之著作財產權者，
處3 年以下有期徒刑、拘役、或科或併科新臺幣75萬元以下罰金


司法院資訊處製作；財團法人民間司法改革基金會備份。
